【裁判字號】    95,上易,852
【裁判日期】    950607
【裁判案由】    妨害自由
【裁判全文】
臺灣高等法院刑事判決                 95年度上易字第852號
上  訴  人  臺灣臺北地方法院檢察署檢察官
被      告  乙○○
上列上訴人因被告恐嚇案件，不服臺灣臺北地方法院94年度易字
第1470號，中華民國95年3月28日第一審判決（起訴案號：臺灣
臺北地方法院檢察署93年度偵字第17893號），提起上訴，本院
判決如下：
    主  文
原判決撤銷。
乙○○連續以加害身體之事恐嚇他人，致生危害於安全，處罰金
貳千元，如易服勞役以百元折算壹日。
    事  實
一、乙○○與甲○○原係臺灣電視股份有限公司（下稱臺視公司
    ）同事關係，兩人因感情變化因素而使乙○○對甲○○心生
    不滿，乙○○竟基於恐嚇之概括犯意，先於民國（下同）93
    年2月17日，以其所持用之0000000000號行動電話，發送內
    容為「小段！妳這麼在乎妳現在的位置！那很對不起妳無情
    我也可以」等文字至甲○○之手機內，以此加害身體之事恐
    嚇甲○○，使其心生畏怖；另於同年5月23日（起訴書誤載
    為5月22日）凌晨3時15分許，撥打甲○○所使用之00000000
    00號之電話，以「我有事你不會好過」、「像你這樣的女人
    我不屑一顧... 只會覺得噁心」、「我不好過的話你也不會
    好過」、「我什麼事都做得出來」等語，以此加害身體之事
    恐嚇甲○○，使其心生畏怖；再於同年6月18日下午4時47分
    許，以帳號為yishanchang@hotmail.com之MSN即時通訊軟體
    ，傳送「期待妳汲汲經營的假象完全被揭開的一天... 為一
    切偽善的行為負責，讓所有人知道妳有多虛假... 多麼的淫
    亂... 這一天相信不會太遠.. 」等文字予甲○○，以此加
    害名譽之事恐嚇甲○○，使其心生畏怖，均致生危害於其安
    全。
二、案經甲○○訴由臺北市政府警察局松山分局報請臺灣臺北地
    方法院檢察署偵查起訴。
    理  由
一、訊據被告乙○○對於其於93年2月17日，以其所持用之00000
    00000號行動電話，發送內容為「小段！妳這麼在乎妳現在
    的位置！那很對不起妳無情我也可以」等文字至告訴人之手
    機內；及於同年5月23日凌晨3時15分許，撥打告訴人所使用
    之0000000000號之電話，向告訴人告知以「我有事你不會好
    過」、「像你這樣的女人我不屑一顧... 只會覺得噁心」、
    「我不好過的話你也不會好過」、「我什麼事都做得出來」
    等語；再於同年6月18日下午4時47分許，以帳號為yishanch
    ang@hotmail.com之MSN即時通訊軟體，傳送「期待妳汲汲經
    營的假象完全被揭開的一天... 為一切偽善的行為負責，讓
    所有人知道妳有多虛假... 多麼的淫亂... 這一天相信不會
    太遠.. 」等文字予告訴人等情均坦承不諱，惟堅決否認有
    恐嚇告訴人之故意，辯稱：伊因與告訴人感情生變，遭不明
    人士多次以電話恐嚇，且又於92年12月6日離開公司下車就
    被5、6人圍毆成傷，故打電話予被害人並語音留言，且以MS
    N傳送訊息，伊僅係情緒之表現，並無恐嚇告訴人之意思云
    云，並提出其被毆受傷之診斷證明書1紙為證。惟查，上開
    事實業據告訴人甲○○指訴歷歷，又有電話錄音譯文、照片
    3張、行動電話簡訊翻拍照片2張、MSN傳送內容翻拍照片1張
    等附卷可資佐證，而觀之上開簡訊或留言譯文內容，均含有
    加害告訴人身體或名譽之意，且因而使告訴人心生畏懼，業
    據告訴人證述在卷，告訴人既已心生畏怖，客觀上一般人是
    否足以構成威脅則非所問，被告既於感情發生糾葛後為上開
    行為，自有恐嚇告訴人之意思，至被告所提出之診斷證明書
    ，固可證明其有被毆成傷之事實及其似有被恐嚇之情，惟均
    不能證明為告訴人所教唆，且倘有發生上開侵害自身權益之
    事，理應訴諸於法，非可因而任意恐嚇他人，被告所辯其無
    恐嚇告訴人之意思云云，自非可採，其犯行堪以認定。
二、核被告所為，係犯刑法第305條之恐嚇危害安全罪，且先後
    多次所為，時間密接、犯罪構成要件相同，顯係基於概括犯
    意反覆為之，為連續犯，應以一罪論處。
三、原審不察，遽為無罪之諭知，自有未合。檢察官上訴指摘原
    判決不當，為有理由，應由本院將原判決撤銷改判，爰審酌
    被告因與告訴人感情因素而出此下策，及其犯罪所生之危害
    、犯後態度等一切情狀，量處如主文所示之刑，並諭知易服
    勞役折算之標準。
四、公訴意旨另以被告於93年6月5五日晚間某時，在台北市○○
    區○○路3段10號之台視公司停車場內，將告訴人之個人獨
    照3張撕碎後，將照片碎片丟在告訴人之車上，以此方式恐
    嚇告訴人，因認被告此部分亦涉犯刑法第305條之恐嚇危害
    安全罪云云。
(一)公訴人認被告涉有前揭犯行，無非係以被害人甲○○之指訴
    ，及撕毀之照片3幀為其論據。訊據被告對其於上揭時地撕
    毀告訴人照片等行為坦承不諱，惟堅詞否認有何恐嚇安全之
    犯行，辯稱：伊撕毀照片是想2人的關係就此徹底結束等語
    。
(二)經查，被告撕毀其持有告訴人之照片，並將照片碎片丟在告
    訴人之車上，據被告辯稱照片本來為其持有，當天其看到告
    訴人與別人在一起，其是想2人的關係就此徹底結束因而撕
    毀照片，應屬一般情侶見到愛人與他人一起常有之情緒反應
    ，雖不理性，然尚非明確而具體有恐嚇告訴人之意思表示，
    自難遽以恐嚇危害安全罪相繩，此部分公訴人所指被告之犯
    罪自屬不能證明。惟因檢察官認此部分與前開論罪科刑部分
    有連續犯之裁判上一罪關係，故不另為無罪之諭知，併此敘
    明。
據上論斷，應依刑事訴訟法第369條第1項前段、第364條、第299
條第1項前段，刑法第305條、第56條、第42條第2項，罰金罰鍰
提高標準條例第1條前段、第2條，判決如主文。
本案經檢察官曾忠己到庭執行職務。
中    華    民    國    95    年    6    月     7     日
                  刑事第二十庭審判長法  官  尤豐彥
                                    法  官  吳鴻章
                                    法  官  張明松
以上正本證明與原本無異。
不得上訴。
                                    書記官  廖逸柔
中    華    民    國    95    年    6     月    7     日
附錄本件論罪科刑法條全文
中華民國刑法第305條
以加害生命、身體、自由、名譽、財產之事，恐嚇他人致生危害
於安全者，處2年以下有期徒刑、拘役或300元以下罰金。


司法院資訊處製作；財團法人民間司法改革基金會備份。
